臺灣臺中地方法院刑事判決　　　　　　　　　　　　　九十四年度易緝字第一六號
　　公　訴　人　臺灣臺中地方法院檢察署檢察官
　　被　　　告　甲○○
　　選任辯護人　黃呈利律師
右列被告因恐嚇案件，經檢察官聲請簡易判決處刑（九十二年度偵字第二二六九三號
、九十三年度偵字第二三一○號）本院台中簡易庭認不宜逕以簡易判決處刑（九十三
年度中簡字第二二五八號），移由本院刑事庭改依通常程序審理，經被告於準備程序
中就被訴事實為有罪之陳述，本院合議庭裁定由受命法官獨任進行簡式審判程序，茲
判決如左：
    主      文
甲○○幫助連續意圖為自己不法之所有，以恐嚇使人將本人之物交付，未遂，累犯，
處有期徒刑陸月，如易科罰金，以參佰元折算壹日。
    事      實
一、甲○○曾因毀損罪經臺灣高等法院臺中分院，判處有期徒刑七月，於民國八十八
    年六月二日執行完畢，仍不知悔改，其可預見將金融帳戶交付他人可供犯罪集團
    遂行財產犯罪，竟仍基於幫助該犯罪集團進行犯罪之概括犯意，因失業缺錢花用
    ，看報紙廣告，有人要買銀行之帳本、存摺，即打電話與不知真實姓名綽號「小
    朱」之成年人聯絡，將九十年十一月十二日開戶，自己已使用多年之華南商業銀
    行水湳分行，帳號000000000000號，提領剩下新台幣（下同）九十
    一元之存摺，於九十二年十月十三日，與不知真實姓名綽號「小朱」之成年人聯
    絡，約在台中市○○路與昌平路口附近，將上開銀行之存摺、印章、提款卡、身
    分證影本、密碼等，以四千元之代價賣給「小朱」者使用。該不知真實姓名綽號
    「小朱」之成年人又與江文龍（已經本院以九十三年度易字第二一三八號判決確
    定）聯絡，江文龍將其於八十八年十二月二十三日開戶之富邦商業銀行股份有限
    公司北台中分行帳號00000000000000號，於九十二年十一月四日
    提領僅剩下五元後，將上開存摺、提款卡、密碼、身分證影本等證件，在台中市
    ○○路與公園路口，以新台幣（下同）一千五百元，賣予真實姓名年籍均不詳，
    僅知其綽號「小朱」之成年男子，該綽號「小朱」之人，利用林明宏（俟到案後
    另行審結）於東信電訊股份有限公司行動電話門號0000000000號，九
    十二年十月九日申請後，在台中市○○路與興安路賣予綽號「小陳」之行動電話
    ，及取得上開人頭金融帳戶後。該犯罪集團成員，即基於意圖為自己不法所有之
    概括犯意，分別於九十二年十一月十日十一時許，及同日十一時三十分許，分別
    連續以上開行動電話撥打予丙○○、乙○，恐嚇渠等各匯款一百二十萬元至指定
    之甲○○、江文龍前揭帳戶內，否則要找其藥局之麻煩，或要捉其家人等語，致
    丙○○、乙○心生畏怖，惟丙○○、乙○並未匯款而未遂，旋即報警查知上情。
二、案經內政部警政署刑事警察局移送台灣台中地方法院檢察署檢察官聲請簡易判決
    處刑。
    理      由
一、訊據被告甲○○對於有揭事實，均坦承不諱，被告於本院審理時坦承稱：「我有
    開以上之帳戶，是於九十年十一月十二日開戶，開戶以後均是我自己使用」，「
    當時我是看報紙，有登廣告說要買銀行之帳本、存摺，我即打電話給他們，對方
    是綽號叫小朱之成年人，年約三十歲左右，我們約在台中市○○路與昌平路口附
    近，我將帳戶賣給小朱，我賣約四千元左右，我們是一手交錢，一手交貨，我交
    給小朱有華南商業銀行之存摺、印章、提款卡、身分證影本、密碼等，因時間已
    久，有些記憶不清」，「當時賣給小朱的時候，帳戶內尚有幾十元，才賣給對方
    的，賣給對方之後我就沒有再使用該帳戶了。我並沒有要被害人匯款，匯款應是
    我將帳戶賣給小朱之後，小朱使用的來往金額」，「九十二年十月十三日有變更
    印鑑」，「是於九十二年十月十三日重新申請印鑑後，當天即賣給小朱的，地點
    是在台中市○○路與昌平路口附近」，「賣帳戶的四千元已全部花用完畢」，「
    不知道小朱的年籍資料」等語。而共同被告江文龍對於右揭事實，亦坦承不諱，
    被告甲○○係心智成熟之人，對新聞媒體，曾報導此項犯罪型態，被告對此犯行
    應早已明知，此外並有金融帳戶、電信門號之開戶資料等附卷可證，及同案被告
    江文龍於本院九十三年易字二一三八號之供述可參，並有被害人丙○○、乙○於
    警詢時之證言可供參酌，被告自白與事實相符，被告犯行應堪認定。
二、核被告所為，係犯幫助刑法第三百四十六條第三項、第一項恐嚇取財未遂罪。被
    告幫助他人實施恐嚇取財犯行，為幫助犯，依刑法第三十條第二項按正犯之刑減
    輕其刑，被告所為幫助他人實施恐嚇取財犯行，其幫助行為只有一個，雖被幫助
    之正犯成立數行為之連續犯，幫助犯亦不成立連續犯，（參見司法院九十二年院
    台廳刑四字第○四一一○號函第四則）是被告僅成立一幫助罪，而被幫助者係基
    於概括犯意，於密接時間內反覆為之，而各犯罪名相同之罪，為連續犯，均以一
    罪論。被幫助者，連續恐嚇他人取財，因被恐嚇之人均未付款而未遂，應依刑法
    第二十六條前段，按既遂犯之刑減輕其刑，並與幫助犯之減輕規定，遞減之。被
    告甲○○曾因毀損罪經臺灣高等法院臺中分院，判處有期徒刑七月，於民國八十
    八年六月二日執行完畢，有臺灣臺中地方法院檢察署刑案資料查註紀錄表、及臺
    灣高等法院被告全國前案紀錄表各一份附卷可按，其於五年內再犯本件有期徒刑
    之罪，為累犯，應依法加重其刑，併依刑法規定先加後減之方式為之，爰審酌被
    告為圖小利，而賣存摺、提款卡密碼、身分證等物，以幫助集團成員向被害人恐
    嚇財物，導致檢警單位追緝幕後主使者之困難度，惟考以其犯罪後坦承全部犯行
    ，態度良好，尚未向被害人勒贖財物得手即遭發覺，及被告已婚，小孩一位就讀
    國小六年級，與前妻住在一起，其前妻無工作，被告現於其姐姐開設之貿易公司
    任職司機，有在職證明可證，被告又罹犯Ｃ型肝炎，亦有診斷證明書一份附卷可
    參等一切情狀，量處如主文所示之刑，並諭知易科罰金之折算標準。
三、被告林明宏俟到案後另結。
據上論斷，應依刑事訴訟法第四百五十二條、第二百七十三條之一第一項、第二百九
十九條第一項前段，刑法第三十條第一項前段、第二項、第五十六條、第三百四十六
條第三項、第一項、第二十六條前段、第四十七條、第四十一條第一項前段，罰金罰
鍰提高標準條例第一條前段、第二條，判決如主文。
中      華      民      國    九十四    年      一    月    十四    日
                                 台灣台中地方法院刑事第三庭
                                        法  官 黃松竹
右正本證明與原本無異。
如不服本判決，應於送達後十日內向本院提出上訴狀 （須附繕本） ，上訴於台灣高
法院台中分院。
                                        書記官
中      華      民      國    九十四    年      一    月    十四    日
附錄論罪科刑法條
刑法第三百四十六條第一、三項、第三十條
刑法第三百四十六條
意圖為自己或第三人不法之所有，以恐嚇使人將本人或第三人之物交付者，處六月以
上五年以下有期徒刑，得併科一千元以下罰金。
以前項方法得財產上不法之利益，或使第三人得之者，亦同。
前二項之未遂犯罰之。
刑法第三十條
幫助他人犯罪者，為從犯。雖他人不知幫助之情者，亦同。
從犯之處罰，得按正犯之刑減輕之。
